【裁判字號】    95,上訴,1135
【裁判日期】    950731
【裁判案由】    竊盜
【裁判全文】
臺灣高等法院高雄分院刑事判決        95年度上訴字第1135號
上  訴  人  臺灣高雄地方法院檢察署檢察官
上  訴  人
即  被  告  甲○○
                    現於臺灣高雄看守所勒戒中
上列上訴人等因被告竊盜案件，不服臺灣高雄地方法院95年度易
字第353 號中華民國95年5 月24日第一審判決（起訴暨移送併辦
案號：臺灣高雄地方法院檢察署95年度偵字第3156號，95年度偵
字第5166號），提起上訴（移送本院併辦案號：同署95年度偵字
第10575 號），本院判決如下：
    主  文
原判決撤銷。
甲○○連續攜帶兇器竊盜，累犯，處有期徒刑壹年拾月。
    事  實
一、甲○○曾因竊盜案件，經臺灣高雄地方法院判處有期徒刑3
    月確定，於民國（下同）94年6 月30日執行完畢。詎其仍不
    知悔改，竟單獨或與林青駿（由原審法院另案審理）共同基
    於意圖為自己不法所有之概括犯意，連續於：
  (一)95年1 月11日下午3 時，在高雄縣仁武鄉○○路100 號附近
    ，以其自己所有客觀上足以傷害人之生命身體足資為兇器使
    用之六角扳手1 支，以破壞車門車鎖之方式（未據告訴），
    竊取丙○○所有停放上址車牌號碼YL-5670 號自用小客車1
    部，得手後，供己代步使用，六角扳手則予丟棄。嗣於95年
    1 月14日上午9 時許，在高雄市○○區○○街97號旁，甲○
    ○欲駕駛上開贓車離去之際為警查獲。
  (二)95年2 月7 日上午11時許，在高雄縣大社鄉○○路易達超商
    前，見丁○○停放該處之自用小貨車車門未上鎖，以徒手竊
    取之方式，竊取丁○○置放在該自小貨車內之NEC 牌型號N5
    30I 型序號00000000000000號行動電話1 具。得手後，將該
    行動電話以新臺幣（下同）1500元之代價，出質於不知情之
    徐增俊所經營位在高雄市楠梓區○○○路251 號之樂民當鋪
    。
  (三)95年1 月30日13時許，在高雄縣梓官鄉○○○路273 號前，
    見王婉瑜之汽車車門未關，甲○○與林青駿即乘無人注意之
    際，共同下手竊取王婉瑜所有置於車內之背包1 個（內有身
    身份證、汽機車駕照、機車行照、翻譯機、健保卡、大眾銀
    銀行提款卡、台新銀行信用卡、新光三越白金卡、郵局提款
    卡、中國信託提款卡）。得手後，即共同意圖為自己不法之
    所有，旋持王婉瑜所有之上開提款卡，接續於上開赤崁路附
    近2 處統一超商、1 處郵局所附設之自動提款機，輸入王婉
    瑜之提款密碼，使該自動提款機所屬之銀行誤以為係王婉瑜
    或其他有權提款之人插卡提款，而如數由該自動付款機內付
    款予甲○○、林青駿，2 人共接續盜領19萬元，得款後朋分
    花用。
  (四)95年2 月7 日下午3 時起至4 時許間，在高雄縣岡山鎮○○
    路132 號前，甲○○與林青駿見乙○所有自用小客車停放車
    門未鎖，乃推由甲○○以徒手竊取，林青駿在現場把風，共
    同竊得乙○所有置放在上開自小客車內之第一銀行支票2 本
    、中國商業銀行1 本、中國商業銀行存摺1 本、國泰世華銀
    行存摺1 本、現金8,700 元。得手後，除現金朋分外，其餘
    物品則棄置在高雄縣橋頭鄉西清埔重劃區○○道路旁。嗣於
    95 年2月7 日下午7 時50分許，甲○○興林青駿共乘車牌號
    碼YHI-508 號機車行經高雄縣岡山鎮○○路與介壽路口時，
    為警查獲。
  (五)95年3 月21日11時許，在高雄縣燕巢鄉安招村新厝巷與安北
    路口，趁被害人凌春香停等紅燈、車門未鎖之便，甲○○與
    林青駿騎乘機車靠近後，即打開車門，下手凌春香所有（併
    辦意旨書誤載為不詳）之黑色皮包1   個（內有現金40,000
    元、花旗、中國信託、國泰世華、玉山銀行等信用卡、新光
    銀行存簿、身分證2 張、手機1 支、客票12張）。得手後，
    逃離現場。
  (六)95年3 月23日12時35分許，在高雄縣岡山鎮○○路238 號前
    峰加油站內，乘金燕玲不注意之際，推由林青駿把風，甲○
    ○下手竊取金燕玲所有置於加油島內之霹靂腰包1 個（內有
    現金6 、7000元，加油單1 萬多元）。得手後，逃離現場，
    現金由2人朋分花用，加油單則隨意丟棄。
二、案經高雄市政府警察局楠梓分局、高雄縣政府警察局岡山分
    局先後報請臺灣高雄地方法院檢察署檢察官偵查起訴及移送
    併辦。
    理  由
一、上揭犯罪事實，業據上訴人即被告甲○○（下稱被告）於警
    詢、檢察官偵查中、原審及本院審理中均坦承不諱，核與證
    人即共犯林青駿於警詢及檢察官偵查中證述情節相符，復經
    被害人丙○○、丁○○、王婉瑜、乙○、金燕玲於警詢時證
    述甚詳，並有扣押物品目錄表、車輛及車輛失竊查詢紀錄、
    贓物領據及贓物認領單、翻拍照片等在卷可稽，被告上開之
    自白核與事實相符，堪以採信。本件事證明確，被告上揭竊
    盜等犯行洵堪認定。
二、按刑法第321 條第1 項第3 款之攜帶兇器竊盜罪，係以行為
    人攜帶兇器竊盜為其加重條件，此所謂兇器，其種類並無限
    制，凡客觀上足對人之生命、身體、安全構成威脅，具有危
    險性之兇器均屬之，且祇須行竊時攜帶此種具有危險性之兇
    器為已足，並不以攜帶之初有行兇之意圖為必要（參見最高
    法院79年臺上5253號判例意旨）。被告就上開犯罪事實(一)部
    分，其行竊時所使用之六角扳手長度約10公分，為金屬製，
    前端有打磨，業據被告於原審審理中陳述明確，且足以破壞
    車鎖，顯係相當銳利之物，客觀上自足對人之生命、身體、
    安全構成威脅，要屬兇器無訛。核被告上開犯罪事實(一)所為
    ，係犯刑法321 條第1 項第3 款之攜帶兇器竊盜罪。被告就
    上開犯罪事實(二)、(四)、(五)、(六)所為，係犯刑法第320 條第1
    項之普通竊盜罪。被告就上開犯罪事實(三)所為，係犯刑法第
    320 條第1 項之普通竊盜罪、刑法第339 條之2 之以不正方
    法由自動付款設備取得他人之物罪。被告多次以不正方法由
    自動付款設備取得他人之物之行為，時間密接，各該舉動間
    之獨立性甚為薄弱，依一般社會健全觀念難以強行分離，且
    均係侵害同一被害人之法益，應認係基於單一犯意接續為之
    ，為接續犯，應僅論以一罪。被告與林青駿就上開犯罪事實
    (三)、(四)、(五)、(六)部分犯行，有犯意聯絡及行為分擔，為共同
    正犯被告先後5 次加重竊盜及普通竊盜犯行，時間緊接，犯
    罪構成要件相同，顯係基於概括犯意為之，應依連續犯之規
    定，論以情節較重之攜帶兇器竊盜罪之一罪，並加重其刑。
    被告所犯上開2 罪間，有方法、目的之牽連關係，應從一較
    重之加重竊盜罪處斷（惟按司法院〈71〉廳刑一字第862 函
    示，主文為單獨犯之重罪，而非依輕罪部分之共犯論科，自
    無引用共犯條文之必要，附此敘明）。被告曾因竊盜案件，
    經原審法院判處有期徒刑3 月確定，並於94年6 月30日執行
    完畢之事實，有臺灣高等法院被告前案紀錄表在卷可稽，其
    受有期徒刑執行完畢，5 年內再犯本件最重本刑為有期徒刑
    以上之罪，為累犯，應依刑法第47條規定加重其刑，並遞加
    重之。又被告所為上開犯罪事實(二)至(六)部分犯行，雖未據起
    訴，惟此部分既與已起訴之上開犯罪事實(一)部分犯行，有連
    續犯之裁判上一罪關係，自為起訴效力所及，本院自應併予
    審理，附此敘明。
三、原審認被告罪證明確，予以論罪科刑，固非無見；惟原審未
    及審究被告所為上開犯罪事實(三)、(五)、(六)部分之犯行，尚有
    未洽。檢察官及被告執此聲明上訴，指摘原判決不當，均有
    理由，本院自應將原判決撤銷改判。審酌被告已有多次犯罪
    前科，素行非佳，有上開前案紀錄表可按，仍不能痛改前非
    ，尋找正當工作賺取生活所需，反為貪圖不法利益，一再任
    意竊取他人財物，侵害他人財產權益情節非輕，並使社會大
    眾增加治安不良之危機感，其犯罪所生損害非輕，及其犯後
    坦承所有犯行，態度尚可等一切情狀，量處如主文第2 項所
    示之刑。至被告持以犯上開犯罪事實(一)犯行之六角扳手1 支
    ，雖為被告所有且供犯罪所用，惟已為被告丟棄滅施，業據
    被告供明在卷，且未經檢警單位扣押而不知去向，自應已滅
    失無疑，本院自不予宣告沒收。又被告行為後，刑法第56條
    連續犯之規定，業經修正公布刪除，則被告之犯行，因行為
    後新法業已刪除連續犯之規定，此刪除雖非犯罪構成要件之
    變更，但顯已影響行為人刑罰之法律效果，自屬法律有變更
    ，依新法第2條第1項規定，比較新、舊法結果，仍應適用較
    有利於被告之行為時法律即舊法論以連續犯（最高法院95年
    第8次刑事庭會議決議參照）。再修正後之刑法刪除第55 條
    關於牽連犯之規定。本件被告所犯上開加重竊盜、不正方法
    由自動付款設備取得他人之物等罪具有牽連犯之關係，依修
    正前即行為時之規定，應從一重之加重竊盜罪處斷；依修正
    後之刑法既已刪除牽連犯之規定，則所犯上述各罪應依數罪
    併罰之規定分論併罰。比較新舊法之規定，修正後之規定並
    非較有利於被告，依刑法第2條第1項之規定，應適用行為時
    之法律，即適用修正前刑法第55條牽連犯之規定，從一重之
    加重竊盜罪處斷。又不論修正前之刑法第47條，或修正後之
    刑法第47條第1項之規定，被告均構成累犯，對其而言並無
    有利或不利之情形，應逕依修正前之刑法第47條，論以累犯
    ，均併予敘明。
四、檢察官移送本院併辦（95年度偵字第10575號）之附表一所
    示犯行，及附表二編號4、5所示犯行，雖據被告於檢察官偵
    查中及本院審理時均坦承不諱，惟按被告或共犯之自白，不
    得作為有罪判決之唯一證據，仍應調查其他必要之證據，以
    察其是否與事實相符，刑事訴訟法第156條第2項定有明文。
    查檢察官所指上開附表一所示之15件犯罪事實及附表二編號
    4之犯罪事實，其確實之犯罪時間、被害人、被竊物品均不
    詳、附表二編號5部分亦僅知被竊物品為皮包3個、外幣2張
    ，顯均難認確有被害人於上開時間、地點遭竊之事實；且除
    被告之自白外，別無其他足以核實之證據可為佐證，自難僅
    憑被告之上開自白遽認被告有上開竊盜犯行。是本件既不能
    證明被告確有此部分之竊盜犯行，且未經起訴，本院自無從
    併予審究，自應退由檢察官另行處理，附此敘明。
據上論結，應依刑事訴訟法第273條之1第1項、第369條第1項前
段、第364條、第299條第1項前段，刑法第2條第1項前段、第321
條第1項第3款，修正前刑法第55條、第56條、第47條，判決如主
文。
本案經檢察官許月雲到庭執行職務。
中    華    民    國    95    年    7    月    31    日
                  刑事第四庭    審判長法  官 蕭權閔
                                      法  官 陳吉雄
                                      法  官 林水城
以上正本證明與原本無異。
本判決不得上訴。
中    華    民    國    95    年    7    月    31    日
                                      書記官 吳新貞
附錄本件判決論罪科刑法條：
刑法第321條第1項第3款
犯竊盜罪而有左列情形之一者，處 6 月以上、 5 年以下有期徒
刑：
三  攜帶兇器而犯之者。
刑法第320條第1項
意圖為自己或第三人不法之所有，而竊取他人之動產者，為竊盜
罪，處5 年以下有期徒刑、拘役或500 元以下罰金。
刑法第339條之2
意圖為自己或第三人不法之所有，以不正方法由自動付款設備取
得他人之物者，處3 年以下有期徒刑、拘役或1 萬元以下罰金。
以前項方法得財產上不法之利益或使第三人得之者，亦同。


司法院資訊處製作；財團法人民間司法改革基金會備份。
